Carlos Manuel Rueda Ramírez

Correo: cruedar2@ucentral.edu.co

Celular: 3124066008

Perfil Profesional

Economista e Ingeniero de sistemas con experiencia de 20 años en el sector público y privado en gerencia de proyectos informáticos con enfoque PMI y en tareas de análisis, diseño y desarrollo de sistemas de información con metodología RUP en ambiente Windows.

EDUCACIÓN

- Economista, Universidad Nacional de Colombia, Bogotá, 1986.
- Ingeniero de Sistemas, Universidad Nacional de Colombia, Bogotá, 1996.
- Especialización en Sistemas de Información en la Organización, Universidad de los Andes, Bogotá, 1990.
- Especialización en Administración Pública, ESAP, Bogotá, 1991.
- Especialización en Docencia Universitaria (sin grado), 2018
- Maestría en Ingeniería de Sistemas (en Trabajo de Grado), Politécnico Grancolombiano, Bogotá, 2022

TRAYECTORIA LABORAL

2015-Actual, Unidad de Gestión Pensional y Aportes Parafiscales (UGPP), Bogotá.

Profesional Especializado, Dirección de Evaluación y Estrategia.

2010-2014, Organización para el bienestar y la equidad social (ORBES), Bogotá.

Consultor en Sistemas de Información en Salud.

2008-2010, Ministerio de Salud y Protección Social, Bogotá.

Ingeniero de Sistemas para la implementación del software Web del Sistema de Información de Vigilancia en Salud Pública (SIVIGILA).

2006-2008, Informática Siglo 21, Bogotá.

Director de Proyectos de Desarrollo de sistemas de Información.

2005, Organización Panamericana de la Salud (OPS/OMS), Bogotá.

Ingeniero de Sistemas para el análisis y diseño conceptual del sistema de información para la vigilancia en salud Pública (SIVIGILA).

2001-2004, Instituto Nacional de Salud, Bogotá.

Ingeniero de Sistemas de la Subdirección de Vigilancia y Control en Salud Pública.

1998-2000, Ministerio de Salud, Bogotá.

Ingeniero de Sistemas de la Dirección General de Salud Pública

1991-1995, Digital de Valores-Comisionista de Bolsa, Bogotá.

Gerente Administrativo y de Sistemas

1990-1991, Contraloría General de la República, Bogotá.

Jefe de Análisis y Programación de la Oficina de Procesamiento de Datos.

1986-1988, Junta Administradora de Deportes de Bogotá.

Ingeniero de desarrollo de Sistemas.

1980-1985, Coldeportes Nacional, Bogotá.

Jefe de Estadística y Sistemas.

PUBLICACIONES

"El situado fiscal y el financiamiento del Sistema Nacional de Salud, 1987-1989. Distribución seccional y municipal del nuevo situado fiscal, 1989-1994", en Reorganización del Sistema Nacional de Salud, Una respuesta al cambio social, Memoria Analítica de la Ley 10 de 1990, Volumen 2, págs. 347-397. Bogotá: Ministerio de Salud /Acomsap, 1990.